臺灣桃園地方法院小額民事判決
110年度壢小字第1589號
原      告  黃成彰  
被      告  張采伊  
上列當事人間請求損害賠償事件，於中華民國111年2月8日言詞
辯論終結，本院判決如下：
    主    文
一、被告應給付原告新臺幣（下同）9,815元，及自民國110年12
    月28日起至清償日止，按年息5％計算之利息。
二、原告其餘之訴駁回。　　
三、訴訟費用1,000元由被告負擔818元，餘由原告負擔。
四、本判決第一項得假執行。
    事實及理由
一、原告主張：伊於民國110年1月9日17時04分許，將車牌號碼0
    00-0000號營業小客車（下稱系爭車輛）停放於桃園市楊梅
    區中山北路二段56巷內路旁，適有被告駕駛車牌號碼000-00
    00號自用小客車於行駛中不慎與系爭車輛發生碰撞（下稱系
    爭事故）。爰依侵權行為法律關係請求被告賠償，並聲明：
    被告應給付原告1萬2,000元及自起訴狀繕本送達翌日起至清
    償日止按年息5％計算之利息。
二、被告未於言詞辯論期日到場，亦未提出書狀作任何聲明或陳
    述。
三、原告主張之前揭事實，業據提出桃園市政府警察局楊梅分局
    楊梅交通分隊道路交通事故當事人登記聯單，以及桃苗汽車
    股份有限公司楊梅服務廠10298號估價單為證（見本院卷第5
    頁至第6頁），並經本院職權調閱桃園市政府警察局楊梅分
    局交通事故調查卷宗（見本院卷第16頁至第25頁），且經本
    院當庭勘驗監視器錄影光碟確認屬實，而被告經合法通知，
    未於言詞辯論期日到場，亦未提出書狀作何陳述，依民事訴
    訟法第280條第3項準用第1項規定，視同自認。又系爭事故
    發生當時天候晴、日間自然光線、柏油路面乾燥無缺陷，客
    觀上並無不能注意之情事，有道路交通事故調查報告表可稽
    ，是被告疏未注意致系爭事故發生，自應對系爭車輛所受之
    損害負賠償責任。又依行政院所頒固定資產耐用年數表及固
    定資產折舊率之規定，運輸業用客車、貨車之耐用年數為4
    年，依定率遞減法每年折舊1000分之438，另依營利事業所
    得稅查核準則第95條第6項規定「固定資產提列折舊採用定
    率遞減法者，以1年為計算單位，其使用期間未滿1年者，按
    實際使用之月數相當於全年之比例計算之，不滿1月者，以1
    月計」，系爭車輛自出廠日108年12月，迄系爭事故發生時
    即110年1月9日，已使用1年1月，則零件扣除折舊後之修復
    費用估定為531元（詳如附表之計算式），加計工資7,484元
    ，本件系爭車輛損壞修復之必要費用應為8,015元（計算式
    ：531+7,484=8,015）。
四、原告另主張其受有因修車導致1日不能營業之3,536元營業損
    失，惟未提出任何證據以實其說；參以桃園市計程車客運商
    業同業公會桃計客發字第108034號函載：本市計程車駕駛每
    月營業收入淨額為47,000元至54,000元等情（見本院卷第34
    頁），為原告所不爭執（見本院卷第36頁背面），堪認原告
    平均每日營業收入應介於1,567元（計算式：47,000/30=1,5
    67，元以下四捨五入）至1,800元之間（計算式：54,000/30
    =1,800）。另觀諸原告提出之估價單上記載鈑金工時1.2小
    時、烤漆工時7.1小時，足見系爭車輛維修總工時為8.3小時
    （計算式：1.2＋7.1＝8.3），與一日營業之時數相當，則原
    告就營業損失部分請求一日1,800元應屬合理，逾此部分即
    屬無據，應無理由。
五、從而，本件被告應負之賠償金額為9,815元（計算式：8,015
    ＋1,800＝9,815），是以原告請求被告賠償金額於上開範圍內
    ，核屬有據，應予准許；逾此範圍之請求即屬無據，應予駁
    回。　　
六、本件原告勝訴部分係依民事訴訟法第436條之8適用小額訴訟
    程式所為之判決，應就被告敗訴部分，按同法第436條之20
    規定，依職權宣告假執行。
七、訴訟費用負擔之依據：民事訴訟法第79條。並依職權確定訴
    訟費用額為1,000元（即第一審裁判費）。 
中　　華　　民　　國　　111 　年　　2 　　月　　18　　日
                  中壢簡易庭  法  官  劉哲嘉
以上正本證明與原本無異。
如不服本判決，須以違背法令為理由，於判決送達後20日內向本
庭（桃園市○○區○○路0 段000 號）提出上訴狀。（須按他造
當事人之人數附繕本）。
中　　華　　民　　國　　111 　年　　2 　　月　　18　　日
　　　　　　　　　　　　　　　書記官  鄭履任
附表
-----
折舊時間           金額
第1年折舊值        980×0.438=429
第1年折舊後價值    980-429=551
第2年折舊值        551×0.438×(1/12)=20
第2年折舊後價值    551-20=531

附錄：
一、民事訴訟法第436條之24第2項：
    對於小額程序之第一審裁判上訴或抗告，非以其違背法令為
    理由，不得為之。
二、民事訴訟法第436條之25：
    上訴狀內應記載上訴理由，表明下列各款事項：
    （一）原判決所違背之法令及其具體內容。
    （二）依訴訟資料可認為原判決有違背法令之具體事實。
三、民事訴訟法第471條第1項：（依同法第436 條之32第2 項規
    定於小額事件之上訴程序準用之）上訴狀內未表明上訴理由
    者，上訴人應於提起上訴後20日內，提出理由書於原第二審
    法院；未提出者，毌庸命其補正，由原第二審法院以裁定駁
    回之。